臺灣桃園地方法院民事裁定
111年度桃簡聲字第111號
聲  請  人  RAMIREZ MARILOU CANAS（中文姓名：瑪莉露）



相  對  人  賴建仲
上列當事人間停止執行事件，本院裁定如下：
    主  文
聲請駁回。
聲請程序費用由聲請人負擔。
    理  由
一、聲請意旨略以：相對人執臺灣苗栗地方法院（下稱苗栗地院
    ）110年度司票字第849號本票裁定（下稱系爭本票裁定）對
    伊強制執行，經本院以111年度司執字第41519號給付票款執
    行事件（下稱系爭執行事件）執行在案，然伊於系爭本票裁
    定送達後20日內已對相對人向苗栗地院提起確認本票債權不
    存在之訴，現以111年度苗簡字第130號繫屬苗栗地院，倘容
    許相對人繼續對伊強制執行，伊將受有難以回復之損害，伊
    願供擔保，請准裁定就系爭執行事件之執行程序，於苗栗地
    院111年度苗簡字第130號確認本票債權不存在事件判決確定
    前停止執行等語。
二、按強制執行程序開始後，除法律另有規定外，不停止執行，
    固為強制執行法第18條第1項所明定。惟按發票人主張本票
    係偽造、變造者，於前條裁定送達後20日內，得對執票人向
    為裁定之法院提起確認之訴。發票人證明已依前項規定提起
    訴訟時，執行法院應停止強制執行，非訟事件法第195條第1
    項、第2項前段定有明文。從而，本票發票人如於收受本票
    裁定後20日內，以本票係經偽造、變造為由對於執票人提起
    確認本票債權不存在之訴時，發票人僅須證明已依法提起該
    訴訟，執行法院即應停止強制執行程序，於此情形發票人自
    無庸聲請執行法院另為停止執行之裁定。
三、經查，相對人執系爭本票裁定向本院聲請對聲請人強制執行
    ，聲請人於系爭本票裁定送達後20日內以本票係偽造為由，
    已對相對人向苗栗地院提起確認本票債權不存在之訴，經苗
    栗地院111年度苗簡字第130號受理在案等情，有卷附公務電
    話紀錄、聲請人民事起訴狀影本為憑，並經本院調閱系爭執
    行事件卷宗核閱屬實。因此，聲請人既於收受系爭本票裁定
    後20日內，以本票係偽造為由，提起確認本票債權不存在之
    訴，則依非訟事件法第195條第2項前段之規定，聲請人僅須
    向執行法院證明已依法提起確認本票債權不存在之訴，執行
    法院即應就系爭本票裁定停止強制執行程序，無庸另為停止
    執行之裁定。
四、綜上，聲請人僅須向執行法院證明，其已於收受系爭本票裁
    定送達後之20日內，已依非訟事件法第195條第1項之規定提
    起確認之訴，本院無庸另為停止執行之裁定。故聲請人聲請
    裁定停止強制執行，並無理由，應予駁回，爰裁定如主文所
    示。
五、依非訟事件法第21條第2項、民事訴訟法第95條、第78條，
    裁定如主文。
中　　華　　民　　國　　111 　年　　11　　月　　15　　日
                  桃園簡易庭  法  官  陳柏嘉
以上為正本係照原本作成。
如不服本裁定，應於送達後10日內向本院提出抗告狀並表明抗告
理由（須附繕本，並應繳納抗告費新台幣1,000 元）。
中　　華　　民　　國　　111 　年　　11　　月　　15　　日
                              書記官  石曉芸